臺灣彰化地方法院刑事判決　　　九十四年度易字第一０八三號
公　訴　人　臺灣彰化地方法院檢察署檢察官
被　　　告　甲○○
　　　　　　　　　　（
上列被告因竊盜案件，經檢察官聲請簡易判決處刑（九十四年度
偵字第五三八一號），本院彰化簡易庭認不宜以簡易判決處刑，
簽移由普通庭依通常程序審理（九十四年度彰簡字第六四二號）
，經臺灣臺中地方法院檢察署檢察官移送併案審理（該署九十四
年度偵字第一三九二七號）及經蒞庭檢察官於本院準備程序請求
併為審理（臺灣彰化地方法院檢察署九十四年度偵字第六三三七
號），由本院合議庭裁定依簡式審判程序審理判決如下：
    主  文
甲○○共同連續竊盜，累犯，處有期徒刑拾月。
    事  實
一、甲○○前曾於民國九十二年六月三日，因竊盜案件經本院以
    九十二年度簡上字第二七號判處有期徒刑六月，得易科罰金
    確定，入監後已於九十三年五月六日縮刑期滿執行完畢；詎
    仍不知警惕，因乏交通工具及缺款，竟基於竊取之為自己不
    法所有意圖之概括犯意，連續：(1)先於九十四年七月七日凌
    晨三時三十分許，在彰化縣伸港鄉○○路四七五號前，利用
    乙○○所有之車牌號碼ＪＤＳ─八五八號重型機車之鑰匙插
    放其上之機會，以上開鑰匙一支發動前開機車騎乘離去之方
    式，竊取前揭機車一部供己作為交通工具使用；(2)又於九十
    四年七月七日上午六時許，承前之概括犯意，並與已成年之
    丁聖揚共同基於為自己不法所有意圖之犯意聯絡，在彰化縣
    秀水鄉○○村○○路○段三一九號明正國小前，由甲○○在
    旁把風，丁聖揚持上開甲○○所竊得之乙○○機車鑰匙一支
    ，破壞洪五二所使用、停放該處之車牌號碼ＫＷＴ─一六三
    號機車座椅鑰匙孔（毀損部分未據告訴）後，打開座椅，竊
    取洪五正所管領持有放置在座墊下置物箱之綠色皮夾一個【
    內有現金新臺幣二千三百元、電話卡二張、健保卡二張等物
    】得逞；(3)再基於承前之概括犯意，獨自一人於九十四年八
    月二十七日下午一時許，利用借住在友人丙○○門牌號碼不
    詳之住處內之機會，在上開住處客廳桌上，先徒手竊取內含
    丙○○所有之車牌號碼ＴＹＹ─六五五號輕型機車鑰匙之鑰
    匙一串（共計五支）後，隨即接續在彰化縣彰化市○○街與
    成功路口，以上開機車鑰匙一支竊取丙○○所有之車牌號碼
    ＴＹＹ─六五五號輕型機車一部，作為代步之工具。嗣其於
    九十四年七月八日凌晨一時三十分許，騎乘前開竊得之乙○○所有之車牌號碼ＪＤＳ─八五八號重型機車一部，行經彰
  　化縣花壇鄉○○路三六五號前，為警當場查獲，並起出前開
    機車一部及鑰匙一串（已由警方發還與乙○○領回）扣案；
    又因警方循線查悉甲○○所犯前揭竊取洪五二之皮夾等物品
　　之竊盜犯行，於九十四年七月九日下午四時二十五分許通知
  　其至警局制作筆錄而查獲，並於同日在彰化縣福興鄉四二三
    號旁農田內起獲前開洪五二持有管領之電話卡二張、健保卡
    二張（已由警方發還與洪五二領回）扣案；再於九十四年八
    月二十八日下午三時五分許，甲○○騎乘前開竊得之車牌號
    碼ＴＹＹ─六五五號輕型機車一部，途經臺中市○○路與成
　　功路口時，為警當場查獲，並扣得上開機車一部（已由警方
  　發還與丙○○領回）。
二、案經彰化縣警察局鹿港分局報請臺灣彰化地方法院檢察署檢
    察官偵查後聲請簡易判決處刑，經本院改依通常程序審判，
    暨由臺中市警察局第一分局報請臺灣彰化地方法院檢察署檢
    察官偵查後移送併案審理，及經蒞庭檢察官於本院準備程序
    請求併為審理，由本院合議庭裁定依簡式審判程序審理。
    理  由
一、訊據被告甲○○對於右揭事實坦承不諱，核與證人乙○○、
    洪五二、丙○○、丁聖揚等人分別於警詢之證述相符。又被
    告自承係因乏交通工具代步及缺款乃為上開連續竊盜犯行，
    足認被告主觀上確有為自己不法所有意圖之概括犯意甚明。
    此外，復有贓物認領保管單三紙、彰化縣警察局車輛協尋電
    腦輸入單一份及照片十一幀在卷可稽，本件事證明確，被告
    犯行洵堪認定。
二、核被告先、後所為如事實欄(1)至(3)所示之犯行，均係犯刑法
    第三百二十條第一項之普通竊盜罪。又被告於緊密之時間，
    先後竊取如事實欄(3)所示丙○○所有之鑰匙一串及車牌號碼
　　ＴＹＹ─六五五號輕型機車一部，係基於單一竊盜犯意接續
　　實施，為接續犯，應論以一罪。公訴人雖未敘及被告所為如
　　事實欄(2)、(3)所示之連續竊盜犯行，然上開部分與公訴人聲
　  請簡易判決書所載之被告所為如事實欄(1)所示之普通竊盜犯
    行間，具有連續犯之裁判上一罪關係而為聲請簡易判決處刑
　　之效力所及，本院自應併予審判，附此敘明。被告與丁聖揚
　  二人間，就如事實欄(2)所示之犯行，有犯意聯絡與行為分擔
    ，應論以共同正犯。再被告先後多次之犯行，時間緊接，犯
　　罪構成要件相同，顯係基於概括之犯意反覆為之，為連續犯
  　，應依連續犯之規定，論以情節較重之一罪（本院認被告所
　　為如事實欄(2)所示之竊盜犯行，係與丁聖揚共同為之，該次
  　之情節應較其餘如事實欄(1)、(3)所示係由被告獨自一人竊盜
　　為重，故應從一情節較重之如事實欄(2)所示之共同竊盜罪處
　  斷），並加重其刑。再被告前曾於九十二年六月三日，因竊
    盜案件經本院以九十二年度簡上字第二七號判處有期徒刑六
　　月，得易科罰金確定，入監後已於九十三年五月六日縮刑期
　  滿執行完畢，有臺灣彰化地方法院檢察署刑案資料查註紀錄
    表、臺灣高等法院被告全國前案紀錄表各一份在卷可考，其
　　於五年以內再犯本件有期徒刑以上之罪，為累犯，應依刑法
　  第四十七條之規定，遞加重其刑。爰審酌被告之素行、犯罪
    之動機、目的係為圖一己之私利、手段、次數、所竊得財物
　　之價值、對被害人所生之損害及被告犯罪後之態度等一切情
　  狀，量處如主文所示之刑，以示懲儆。
據上論斷，應依刑事訴訟法第四百五十二條、第二百七十三條之
一第一項、第二百九十九條第一項前段，刑法第二十八條、第五
十六條、第三百二十條第一項、第四十七條，罰金罰鍰提高標準
條例第一條前段、第二條，判決如主文。
本案經檢察官高如應到庭執行職務
中　　華　　民　　國　九十四　年　　九　　月　二十九　日
                  刑事第三庭    法  官  李雅俐
以上正本證明與原本無異。
如不服本判決，應於判決送達後十日內，向本院提出上訴狀（須
附繕本）。
中　　華　　民　　國　九十四　年　　十　　月  　四  　日
                                書記官  陳秀娟
附錄論罪科刑法條：
刑法第三百二十條第一項：
意圖為自己或第三人不法之所有，而竊取他人之動產者，為竊盜
罪，處五年以下有期徒刑、拘役或五百元以下罰金。
